【裁判字號】    98,易,1344
【裁判日期】    990128
【裁判案由】    竊盜
【裁判全文】
臺灣臺南地方法院刑事判決              98年度易字第1344號
公  訴  人  臺灣臺南地方法院檢察署檢察官
被      告  甲○○
                    （現於臺灣臺南看守所羈押中）
上列被告因竊盜案件，經檢察官提起公訴（98年度偵字第9879號
），被告於準備程序期日就被訴事實為有罪陳述，本院聽取當事
人之意見後，裁定進行簡式審判程序，並判決如下：
    主  文
甲○○攜帶兇器竊盜，累犯，處有期徒刑捌月，扣案之鐵剪、美
工刀各壹支均沒收。
    事  實
一、甲○○前曾因犯竊盜案件，經臺灣臺南地方法院以96年度易
    字第1591號判決判處有期徒刑8月確定，於民國97年6月13日
    縮刑期滿執行完畢。詎其仍不知悔改，竟意圖為自己不法之
    所有，於98年6月24日下午6時30分許，在臺南縣關廟鄉○○
    段121之1號前，持其所有、客觀上可供作為兇器使用之鐵剪
    及美工刀各1支，以割斷丙○○所有、置於上址之電纜線2條
    （22mm總長度為30.1公尺、8mm總長度為30.3公尺）之方式
    而竊取該電纜線得手。嗣因甲○○所騎乘之機車故障而將該
    電纜線置於上址，並於同年月25日上午11時20分許，委請不
    知情之友人黃學良騎乘車號YLK-911號重型機車搭載甲○○
    前往上址載運前開電纜線後，於同日上午11時45分許，為警
    在臺南縣關廟鄉○○村○○○道路（新光高分9右7電線桿）
    前攔檢盤查，經警詢問甲○○上開電纜線之來源，並當場查
    扣上開電纜線（業已發還丙○○）及鐵剪、美工刀各1支後
    ，始悉上情。
二、案經臺南縣警察局歸仁分局報請臺灣臺南地方法院檢察署檢
    察官偵查起訴。
    理  由
一、本件被告甲○○所犯為死刑、無期徒刑、最輕本刑為三年以
    上有期徒刑以外之罪，亦非屬高等法院管轄之第一審案件，
    其於準備程序進行中，先就被訴事實為有罪之陳述，經法官
    告知簡式審判程序之旨，並聽取公訴檢察官之意見後，依刑
    事訴訟法第273條之1第1項、第273條之2等規定，裁定進行
    簡式審判程序，且不受同法第159條第1項、第161條之2、第
    161條之3、第163條之1及第164條至第170條所規定證據能力
    認定及調查方式之限制，合先敘明。
二、訊據被告甲○○於本院審理時對於上揭事實均坦承不諱，核
    與被害人丙○○及證人黃學良於警詢時指述及證述之情節大
    致相符，並有贓物認領保管單1份、照片6張等在卷可憑，此
    外，復有被告所有，供其犯本案所用之鐵剪、美工刀各1支
    扣案可資佐證，堪信被告前開任意性自白，係與事實相符，
    應可採信。故本件事證明確，被告上開犯行堪以認定。
三、按攜帶兇器加重竊盜罪所謂之兇器，其種類並無限制，凡客
    觀上足對人之生命、身體、安全構成威脅，具有危險性之兇
    器均屬之，且祇須行竊時攜帶此種具有危險性之兇器為已足
    ，並不以攜帶之初有行兇之意圖為必要（最高法院79年臺上
    字第5253號著有判例要旨可資參照）。是本件被告持以犯本
    件竊盜犯行之鐵剪、美工刀各1支，要均屬鋒利尖銳之物，
    可供人持以對外攻擊，如果用以施暴、脅迫、甚或單純抵抗
    ，依一般社會觀念，足以對人之身體、生命構成威脅，客觀
    上即具有危險性，自係屬兇器。故本件核被告所為，係犯刑
    法第321條第1項第3款之攜帶兇器加重竊盜罪。再查，被告
    前曾因犯竊盜案件，經本院判處有期徒刑8月確定，於97年6
    月13日縮刑期滿執行完畢，是被告前於受徒刑執行完畢後，
    5年內故意再犯本件有期徒刑以上之罪，依刑法第47條第1項
    規定，應論以累犯，並加重其刑。茲審酌被告前已有竊盜前
    科，仍不知悔改，及以攜帶兇器之方式竊盜，所生之危害非
    輕，惟念及被告犯案之動機是因失業、生活困苦，並考量被
    害人所受之財產損害程度非鉅（共約新台幣6000元），贓物
    並已發還予被害人，及被告犯後已知坦承犯行，非無悔意，
    兼衡其教育及智識程度、經濟及家庭生活等一切情狀，量處
    如主文所示之刑，以資懲儆。
四、扣案之鐵剪、美工刀各1支，為被告所有，供其犯本罪所用
    之物，業據被告於本院審理時供述在卷（本院卷第71頁參見
    ），爰依刑法第38條第1項第2款之規定宣告沒收。
五、據上論斷，應依刑事訴訟法第273條之1第1項、第299條第1
    項前段，刑法第321條第1項第3款、第47條第1項、第38條第
    1 項第2款，判決如主文。
本案經檢察官乙○○到庭執行職務
中    華    民    國    99    年    1     月    28    日
                  刑事第八庭  法  官  林臻嫺
以上正本證明與原本無異。
如不服本判決應於收受本判決後10日內向本院提出上訴書狀，並
應敘述具體理由。如未敘述上訴理由者，應於上訴期間屆滿後20
日內向本院補提理由書狀（均須按他造當事人之人數附繕本）「
切勿逕送上級法院」。
                              書記官  洪培綺
中    華    民    國    99    年    1     月    28    日
附錄本件論罪科刑法條
中華民國刑法第321條第1項
犯竊盜罪而有左列情形之一者，處 6 月以上、 5 年以下有期徒
刑：
一  於夜間侵入住宅或有人居住之建築物、船艦或隱匿其內而犯
之者。
二  毀越門扇、牆垣或其他安全設備而犯之者。
三  攜帶兇器而犯之者。
四  結夥三人以上而犯之者。
五  乘火災、水災或其他災害之際而犯之者。
六  在車站或埠頭而犯之者。


司法院資訊處製作；財團法人民間司法改革基金會備份。
